最高法院刑事判決　　　　　　　　　　　　　　　　九十三年度台非字第一四三號
　　上訴人　最高法院檢察署檢察總長
　　被　告　甲○○
右上訴人因被告違反動產擔保交易法案件，對於台灣台中地方法院中華民國九十二年
七月十五日第一審確定判決（九十二年度自字第四一二號），認為違法，提起非常上
訴，本院判決如左：
    主  文
原判決關於違背法令部分撤銷。
    理  由
非常上訴理由欄稱：「按判決不適用法則或適用不當者，為違背法令，刑事訴訟法第
三百七十八條定有明文。又，得為緩刑之宣告者，須以未曾受有期徒刑以上刑之宣告
，或前受有期徒刑以上刑之宣告，執行完畢或赦免後，五年以內未曾受有期徒刑以上
刑之宣告為要件之一，此觀之刑法第七十四條之規定甚明。本件被告甲○○因詐欺案
件，經台灣台中地方法院於民國（下同）八十八年一月二十九日以八十七年度易字第
四三三六號判決，處有期徒刑肆月確定，並於同年七月十五日執行完畢（含羈押十四
日折抵刑期），有台灣台中地方法院檢察署八十八年度執字第一六八八號執行卷及本
署全國刑案資料查註表在卷可稽。是被告既曾因犯罪受有期徒刑以上刑之宣告，執行
完畢尚未滿五年，已不合於緩刑條件，自不得宣告緩刑，則被告所犯本件違反動產擔
保交易法案件，台灣台中地方法院於九十二年七月十五日以九十二年度自字第四一二
號判決時，疏未注意卷內所附法務部在監在押資料表已註明該被告於八十八年三月三
十日因詐欺案入監服刑至同年七月十六日徒刑執行完畢出監（參見台灣台中地方法院
九十二年度自字第四一二號刑事卷第二十七頁），於判處罰金肆仟元，猶予宣告緩刑
貳年，揆諸首開說明，顯有適用法則不當之違背法令。案經確定，爰依刑事訴訟法第
四百四十一條、第四百四十三條規定提起非常上訴，以資糾正。」等語。
本院按判決適用法則不當者，為違背法令，刑事訴訟法第三百七十八條定有明文。又
，得為緩刑之宣告者，須以未曾受有期徒刑以上刑之宣告，或前受有期徒刑以上刑之
宣告，執行完畢或赦免後，五年以內未曾受有期徒刑以上刑之宣告為條件之一，此觀
之刑法第七十四條之規定至明。卷查本件被告甲○○因詐欺案件，前經台灣台中地方
法院於八十八年一月二十九日以八十七年度易字第四三三六號判處有期徒刑四月確定
，並於同年七月十五日執行完畢，有台灣台中地方法院檢察署八十八年度執字第一六
八八號執行卷及同署全國刑案資料查註表在卷可稽。是被告既曾犯罪受有期徒刑以上
刑之宣告，且執行完畢後又尚未屆滿五年，揆諸首揭說明，已不合緩刑之條件，自不
得宣告緩刑。本件被告此次所犯違反動產擔保交易法案件，台灣台中地方法院於九十
二年七月十五日以九十二年度自字第四一二號判決時，疏未注意卷內所附法務部在監
在押資料表已註明被告於八十八年三月三十日因詐欺案入監服刑至同年七月十六日徒
刑執行完畢出監（參見上揭自字第四一二號卷第二十七頁），竟於科處罰金肆仟元，
卻又同時併予宣告緩刑二年，顯有判決適用法則不當之違背法令。案經確定，非常上
訴意旨，執此指摘，洵有理由。惟原判決尚非不利於被告，應由本院僅將原判決關於
上開違背法令之部分撤銷，以資糾正。
據上論結，應依刑事訴訟法第四百四十七條第一項第一款前段，判決如主文。
中　　　華　　　民　　　國　　九十三　　年　　　六　　　月　　二十四　　日
                              最高法院刑事第十庭
                                  審判長法官  呂　潮　澤
                                        法官  白　文　漳
                                        法官  吳　昆　仁
                                        法官  孫　增　同
                                        法官  吳　昭　瑩
      右正本證明與原本無異
                                              書  記  官
中　　　華　　　民　　　國　　九十三　　年　　　七　　　月　　　一　　　日
                                                                        Ａ
